【裁判字號】    99,台上,6625
【裁判日期】    991028
【裁判案由】    公共危險等罪
【裁判全文】
最高法院刑事判決            九十九年度台上字第六六二五號
上  訴  人  甲○○
選任辯護人  許清連律師
            李錦臺律師
            陳奕全律師
上列上訴人因公共危險等罪案件，不服台灣高等法院高雄分院中
華民國九十九年八月二十四日第二審判決（九十九年度交上訴字
第五四號，起訴案號：台灣高雄地方法院檢察署九十八年度偵字
第二一一一七號），提起上訴，本院判決如下：
    主  文
上訴駁回。
    理  由
按刑事訴訟法第三百七十七條規定，上訴於第三審法院，非以判
決違背法令為理由，不得為之。是提起第三審上訴，應以原判決
違背法令為理由，係屬法定要件。如果上訴理由書狀並未依據卷
內訴訟資料，具體指摘原判決不適用何種法則或如何適用不當，
或所指摘原判決違法情事，顯與法律規定得為第三審上訴理由之
違法情形，不相適合時，均應認其上訴為違背法律上之程式，予
以駁回。本件原判決維持第一審論處上訴人甲○○駕車肇事致人
傷害而逃逸罪刑之判決，駁回其在第二審之上訴。已詳敘認定犯
罪事實之依據及憑以認定之理由，並對上訴人否認犯罪之辯詞，
如何不足採信，均依據卷內資料予以指駁說明，從形式上觀察，
並無任何違背法令之處。查事實之認定及證據之取捨，屬事實審
法院之職權，茍無違反經驗法則或論理法則，自難指為違法。原
判決依憑告訴人劉吳秋妹，證人郭楚揚、黃國棟之證詞，財團法
人高雄長庚紀念醫院診斷證明書、交通事故現場暨調查報告表等
證據調查之結果，綜合研判，認定上訴人駕駛小客車疏未注意，
擦撞同向前行由劉吳秋妹騎乘之機車左側，致劉吳秋妹人車倒地
，受有左肱骨幹及左股骨頸骨折之傷害。竟未下車救護，僅停車
觀看後即逃離現場。嗣經在場之機車騎士郭楚揚記下其車牌號碼
而查獲，確有肇事逃逸之故意與犯行，所為證據之取捨及判斷，
核無不合；而上開證人突然目睹車禍，時間匆促，對於現場紅綠
燈之變化、有無其他車輛擋道等細節之陳述，雖略有出入，惟對
於基本事實之陳述則無異致。原審採為認定犯罪事實之依據，亦
與採證法則無違；又本件事證明確，自無再調查上開證人究係向
何機關報案，呼叫何醫院前來救護之必要，原審未予調查，仍無
調查未盡之違法。上訴意旨未依據卷證資料，具體指摘原判決如
何違背法令，置原判決之論敘於不顧，仍執陳詞，再為事實上之
爭辯，並對原審採證認事之職權行使，任意指摘，難謂已符合首
揭法定上訴要件，其上訴違背法律上之程式，應予駁回。再者，
上訴人過失傷害部分，係犯刑法第二百八十四條第一項前段之罪
，核屬刑事訴訟法第三百七十六條第一款之案件，既經第二審判
決，自不得上訴於第三審法院，上訴人猶就此部分提起上訴，於
法不合，應併駁回之。
據上論結，應依刑事訴訟法第三百九十五條前段，判決如主文。
中    華    民    國  九十九  年    十    月  二十八  日
                      最高法院刑事第十庭
                          審判長法官  花  滿  堂
                                法官  黃  正  興
                                法官  陳  東  誥
                                法官  洪  昌  宏
                                法官  陳  世  雄
本件正本證明與原本無異
                                      書  記  官
中    華    民    國  九十九  年   十一   月    一    日
                                                      v

司法院資訊處製作；財團法人民間司法改革基金會備份。
